臺灣臺北地方法院交通事件裁定　　　　100年度交聲字第227號
原處分機關　臺北市交通事件裁決所
受處分人　　陳春蘭
　　　　　　　　　　號5樓
上列受處分人因違反道路交通管理處罰條例案件，對於臺北市交
通事件裁決所民國100年2月14日所為之處分（原處分案號：北市
裁催字第裁22-AEY366722號），聲明異議，本院裁定如下：
    主  文
異議駁回。
    理  由
一、按「汽車停車時，應依下列規定：…十五、停車時間、位置
    、方式及車種，如公路主管機關、市區道路主管機關或警察
    機關有特別規定時，應依其規定」，道路交通安全規則第
    112條第1項第15款定有明文。次按汽車駕駛人停車時，有停
    車時間、位置、方式、車種不依規定之行為者，處新臺幣（
    下同）600元以上1,200元以下罰鍰，道路交通管理處罰條例
    第56條第1項第9款亦定有明文。又上所稱汽車或所稱車輛，
    均包含機器腳踏車（以下簡稱機車），道路交通安全規則第
    2條第1項第1款、道路交通管理處罰條例第3條第8款分別定
    有明文。另汽車駕駛人停車時，有停車時間、位置、方式、
    車種不依規定之違規行為，經製單舉發而逾越舉發通知單上
    所載應到案期限60日以上，始自行繳納罰鍰或到案聽候裁決
    或由監理機關逕行裁決處罰者，依道路交通管理事件統一裁
    罰基準表之規定，應對該行為人處以最高額900元之罰鍰。
二、本件異議人即受處分人陳春蘭（下稱受處分人）於民國99年
    4月16日下午15時30分，將其所有、原懸掛號碼UEZ-973號車
    牌之普通輕型機車，任意停放於臺北市○居街86號旁，適逢
    臺北市政府環保局及警察局共同辦理「查報未懸掛號牌但車
    況尚佳長期停放於臺北市道路範圍車輛」勤務，而為臺北市
    政府警察局大安分局臥龍街派出所警員張晉榮執行巡邏勤務
    時查獲，該執勤警員依據臺北市環保局99年4月13日北市環
    三安字第0993237200號函文內容，認受處分人有「停車方式
    不依規定」之違規行為，依道路交通管理處罰條例第56條第
    1項第9款逕行製單舉發，並依同條第3項規定將上開輕型機
    車移置保管；嗣受處分人不服舉發，於逾越舉發通知單所載
    應到案日期（99年5月28日）60日後之100年2月22日具狀向
    原處分機關即臺北市交通事件裁決所聲明異議，因原處分機
    關尚未裁處，乃先行函請原舉發單位調查，嗣而認定受處分
    人違規事實明確，依違反道路交通管理處罰條例第56條第1
    項第9款及道路交通管理事件統一裁罰基準表之規定，裁處
    受處分人最高額罰鍰900元等情，有臺北市政府警察局北市
    警交大字第AEY366722號舉發違反道路交通管理事件通知單
    移送聯、受處分人100年2月22日聲明異議狀、臺北市政府警
    察局大安分局100年3月4日北市警安分交字第10035268600號
    函、臺北市交通事件裁決所北市100年2月14日北市裁催字第
    裁22-A EY366722號違反道路交通管理事件裁決書暨其送達
    證書各1件在卷可稽。
三、異議意旨略以：於99年4月16日下午15時30分許，受處分人
    雖有將原懸掛號碼UEZ-973號車牌之普通輕型機車停放於臺
    北市○居街84巷內，惟道路交通管理處罰條例第56條第1項
    第9款條文用語係：「汽車駕駛人停車時，停車時間、位置
    、方式、車種不依規定，處新臺幣600元以上1,200元以下罰
    鍰（受處分人誤為100元以上400元以下）」，該規定係以汽
    車為規範對象，然本件受處分人於上揭時、地所停之車輛係
    普通輕型機車，非屬該條文規範範疇，裁決所所為之裁決顯
    有錯誤，爰為此聲明異議，請求撤銷原處分。
四、經查：
  (一)臺北市政府環保局及警察局於99年4月13日會商並決議共同
    辦理「查報未懸掛號牌但車況尚佳長期停放於臺北市道路範
    圍車輛」勤務，擬對於有該情形之車輛，依據道路交通管理
    處罰條例第56條第1項第9款舉發，並依同條第3項規定移置
    保管場保管等情，有臺北市政府警察局大安分局100年3月4
    日北市警安分交字第10035268600號函在卷可稽，堪認臺北
    市政府就「禁止未懸掛號牌汽機車停放於臺北市○○道路」
    之情形，已設有特別規定。另本件原懸掛號碼UEZ-973號車
    牌之普通輕型機車，其機車號牌已於98年12月7日報廢繳回
    等情，亦有該輕型機車車籍查詢列印資料1紙附卷可考，而
    受處分人於99年4月16日下午15時30分，確有將該輕型機車
    停放於臺北市○居街86號旁，亦為受處分人所是認，參諸首
    揭臺北市政府已設有特別規定之說明，足認受處分人於上揭
    時、地，確有「停車時間、位置、方式、車種不依規定」之
    違規行為無誤。
  (二)至所謂汽車係指在道路上不依軌道或電力架線而以原動機行
    駛之車輛（包括機器腳踏車）；所稱車輛，指在道路上以原
    動機行駛之汽車 (包括機器腳踏車)或以人力、獸力行駛之
    車輛，道路交通安全規則第2條第1項第1款及道路交通管理
    處罰條例第3條第8款分別定有明文，是普通輕型機車之駕駛
    人顯屬道路交通管理處罰條例第56條第1項第9款規定所規範
    之對象無誤，受處分人認為該條規定僅適用於汽車云云，係
    對法規有所誤解，其所為之辯解，並非可採。
五、綜上所述，受處分人違規事實明確，原處分機關依道路交通
    管理處罰條例第56條第1項第9款及違反道路交通管理事件統
    一裁罰基準表之規定，裁處受處分人罰鍰最高額900元，核
    無違誤。本件受處分人之異議為無理由，應予駁回。
六、據上論斷，應依道路交通事件處理辦法第18條，裁定如主文
    。
中    華    民    國   100    年    4     月    29    日
                              交通法庭法  官  陳慧萍
以上正本證明與原本無異
如不服本裁定應於送達後5日內向本院提出抗告狀
                                      書記官  黃慧怡
中    華    民    國   100    年    4     月    29    日